臺灣臺南地方法院刑事判決
111年度簡上字第145號
上  訴  人  
即  被  告  徐仕豪



上列上訴人即被告因竊盜案件，不服本院中華民國111年3月31日
111年度簡字第683號第一審簡易判決（聲請簡易判決處刑案號：
111年度偵字第2705號），提起上訴，本院管轄之第二審合議庭
判決如下：
    主  文
上訴駁回。 
    犯罪事實及理由
一、本案經本院審理結果，認第一審簡易判決之認事、用法及量
    刑均無不當，應予維持，並引用第一審簡易判決書記載之事
    實、證據及理由（如附件），並補述：附件犯罪事實第5行
    「3,100」補充為「3,100元」。
二、上訴人即被告徐仕豪（下稱被告）上訴意旨略以：被告原居
    住於桃園市，因被告之母罹患大腸癌末期，為求醫療費用，
    是以遠走他鄉賺錢工作。然因醫療費用要價不斐，甚是急用
    ，不得已之下進而行竊，竊得之物，業已歸還於告訴人李析
    明，更簽立和解書，被告犯後坦承犯行，原審量刑過重，應
    予撤銷改判等語。
三、經查，原審認為本案事證明確，及符合累犯規定而依法加重
    其刑，並審酌被告有眾多竊盜前科紀錄，素行不佳，仍圖不
    勞而獲，徒手竊取告訴人之財物，顯見其欠缺尊重他人財產
    權之法治觀念，所為應予非難，然考量本案竊盜財物價值非
    鉅，被告犯後尚能坦承犯行之態度，已與告訴人達成和解，
    兼衡被告國中畢業之智識程度，以工為業，勉持之家庭經濟
    狀況（警詢受詢問人欄）等一切情狀，量處有期徒刑3月，
    並諭知如易科罰金，以新臺幣（下同）1,000元折算1日。經
    核原審判決認事用法並無違誤，量刑亦無不當。   　　
四、被告雖主張原審量刑過重，然刑法第320條第1項竊盜罪之法
    定刑為5年以下有期徒刑、拘役或50萬元以下罰金，被告前
    案所犯包含竊盜罪，又於徒刑執行完畢5年內再犯本案竊盜
    犯行，應依刑法第47條第1項規定，加重其刑，原審量處有
    期徒刑3月，如易科罰金，以1,000元折算1日，已屬相對較
    輕之刑。原審刑之量定既未逾越法定刑度，亦未濫用其權限
    ，並已審酌被告坦承犯行之犯後態度，已與告訴人和解等因
    素，係屬其量刑職權之適法行使。被告徒以上開理由提起上
    訴，為無理由，應予駁回。
據上論斷，應依刑事訴訟法第455條之1第1項、第3項、第373條
、第364條、第368條，判決如主文。
本案經檢察官蘇榮照聲請以簡易判決處刑，檢察官莊士嶔、紀芊
宇於本審到庭執行職務。
中　　華　　民　　國　　111 　年　　8 　　月　　24　　日
                  刑事第十一庭  審判長法　官　陳淑勤
                                      法  官  周宛瑩
                                      法  官  張郁昇
以上正本證明與原本無異。
不得上訴。
　　　　　　　　　　　　　　　　　　　書記官　陳冠盈
中　　華　　民　　國　　111 　年　　8 　　月　　24　　日
【附件：】
臺灣臺南地方法院刑事簡易判決
111年度簡字第683號
聲　請　人　臺灣臺南地方檢察署檢察官
被　　　告　徐仕豪　男　(民國00年0月00日生)
　　　　　　　　　　身分證統一編號：Z000000000號
　　　　　　　　　　住○○市○○區○○路0000號11樓之5
　　　　　　　　　　居桃園市○○區○○路0000號3樓之305室
上列被告因竊盜案件，經檢察官聲請以簡易判決處刑（111年度
偵字第2705號），本院判決如下：
    主  文
徐仕豪犯竊盜罪，累犯，處有期徒刑參月，如易科罰金，以新臺
幣壹仟元折算壹日。
    事實及理由
一、犯罪事實：
    徐仕豪於民國111年1月16日上午7時40分許，利用至臺南市○
    區○○路0段00號晶鑽養生館103號包廂內消費之機會，竟意圖
    為自己不法之所有，基於竊盜之犯意，乘店內服務員李析明
    短暫離開上址包廂時，徒手竊取李析明所有放置在該包廂包
    包內現金新臺幣（下同）3,100（業已發還予李析明）。嗣
    李析明返回包廂檢視其包包，發現遭竊報警，經警據報到場
    處理，始查悉上情。
二、證據名稱：
  ㈠被告徐仕豪於警詢及偵訊之供述。
  ㈡告訴人李析明、證人陳威任於警詢之指述。
  ㈢臺南市政府警察局第一分局扣押筆錄、扣押物品目錄表、贓
    物認領保管單各1份。
  ㈣現場照片8張。
三、論罪科刑：
    核被告所為，係犯刑法第320條第1項之竊盜罪。被告前因公
    共危險、竊盜、偽造文書等案件，經臺灣花蓮地方法院以10
    9年度聲字第103號裁定應執行有期徒刑11月確定：又因竊盜
    、偽造文書、詐欺等案件，經臺灣士林地方法院以109年度
    聲字第1277號裁定應執行有期徒刑10月確定，經接續執行，
    於110年3月31日徒刑執行完畢，有臺灣高等法院被告前案紀
    錄表在卷足憑，又參酌司法院大法官釋字第775號解釋意旨
    ，審酌被告前業因竊盜案件經法院判刑且執行在案，卻未能
    謹慎守法，再犯本案竊盜罪，刑罰反應力薄弱，依罪刑相當
    原則，本院認應依刑法第47條第1項規定以累犯論處並加重
    其刑。爰審酌被告有眾多之竊盜前科紀錄，素行不佳，仍圖
    不勞而獲，徒手竊取告訴人之財物，顯見其欠缺尊重他人財
    產權之法治觀念，所為應予非難，然考量本案竊盜財物價值
    非鉅，被告犯後尚能坦承犯行之態度，已與告訴人達成和解
    ，兼衡被告國中畢業之智識程度，以工為業，勉持之家庭經
    濟狀況（警詢受詢問人欄）等一切情狀，量處如主文所示之
    刑，並諭知易科罰金之折算標準。至於犯罪事實所竊得之物
    ，業已歸還予告訴人，有贓物認領保管單1紙在卷可憑，依
    刑法第38條之1第5項之規定，自不予宣告沒收或追徵，附此
    敘明。
四、依刑事訴訟法第449條第1項前段、第454條第1項，刑法第32
    0條第1項、第47條第1項、第41條第1項前段，刑法施行法第
    1條之1第1項，逕以簡易判決處如主文所示之刑。
五、如不服本判決，得自簡易判決送達之日起20日內，向本院提
    起上訴。
本案經檢察官蘇榮照聲請簡易判決處刑。
中　　華　　民　　國　　111 　年　　3 　　月　　31　　日
                  刑事第八庭  法  官  陳碧玉
以上正本證明與原本無異。
                              書記官　詹淳涵　　　　　　
中　　華　　民　　國　　111 　年　　3 　　月　　31　　日
附錄本案論罪科刑法條全文：
中華民國刑法第320條
意圖為自己或第三人不法之所有，而竊取他人之動產者，為竊盜
罪，處5年以下有期徒刑、拘役或50萬元以下罰金。
意圖為自己或第三人不法之利益，而竊佔他人之不動產者，依前
項之規定處斷。
前二項之未遂犯罰之。